臺灣士林地方法院交通事件裁定　　　　96年度交聲字第1236號
原處分機關　臺北市交通事件裁決所
異　議　人
即受處分人　甲○○
上列異議人即受處分人因違反道路交通管理處罰條例案件，對於
臺北市交通事件裁決所中華民國96年8 月24日所為之處分（原處
分案號：北市裁二字第裁22-AEW202265號）聲明異議，本院裁定
如下：
    主  文
異議駁回。
    理  由
一、按禁止臨時停車線為紅色實線，用以指示禁止臨時停車路段
    ，道路交通標誌標線號誌設置規則第169 條第1 項、第2 項
    定有明文。復按禁止臨時停車處所不得停車，道路交通安全
    規則第112 條第1 項第1 款亦有明文。又汽車駕駛人停車時
    ，在禁止臨時停車處所停車者，處新臺幣（下同）600 元以
    上1,200 元以下罰鍰，道路交通管理處罰條例第56條第1項
    第1 款定有明文。再按汽車駕駛人之行為有違規停車而駕駛
    人不在場，經以科學儀器取得證據資料證明其行為違規，當
    場不能或不宜攔截製單舉發者，得逕行舉發，道路交通管理
    處罰條例第7 條之2 第1 項第7 款、第2 項第4 款亦有明文
    。
二、原處分意旨略以：異議人即受處分人甲○○所有之車牌號碼
    2997-FG 號自用小客貨車，於民國96年7 月28日9 時29分許
    ，違規停放在臺北市○○區○○街115 號對面劃設有紅線之
    禁止臨時停車處所，經警拍照採證後，逕行掣單舉發違規，
    爰依道路交通管理處罰條例第56條第1 項第1 款之規定，裁
    處異議人罰鍰9 百元。
三、聲明異議意旨略以：案發當日，因天色很暗，並未看見地面
    消防栓及紅線，加上交通工程管制處並無在此地段寫上消防
    空間警示民眾，且該地既然設有消防栓，但為何旁邊仍有合
    法之停車格，混淆民眾，是原處分實難令人甘服，爰依法請
    求撤銷原處分云云。
四、本院查：
(一)異議人即受處分人甲○○所有之車牌號碼2997-FG 號自用小
    客貨車，於上開舉發違規時點，停放在臺北市○○區○○街
    115 號對面劃設有紅線之禁止臨時停車處所，經警拍照後逕
    行掣單舉發等情，為異議人所不否認，並有舉發違反道路交
    通管理事件通知單1 紙及現場採證照片3 幀等件在卷可佐，
    又觀乎上開採證照片，異議人停放車輛之地點確實劃有紅線
    ，顯見異議人確已該當將車輛停放在劃設有紅線之禁止停車
    標線處所之交通違規行為，至為明確，堪予認定。
(二)異議人雖辯稱舉發地點並未標示「消防空間」用以警示民眾
    禁止臨時停車云云。然設有禁止臨時停車標線之處所，本即
    禁止停車或臨時停車，而查本件舉發地點既劃設有紅線之禁
    止臨時停車標線，此觀之卷附採證照片即明，則縱令舉發地
    點未標示為消防空間，仍無解於異議人確有於禁止臨時停車
    處所停車之違規事實。況本件開舉發通知單、裁決書所載之
    舉發違規事實分別為紅線停車、在禁止臨時停車處所停車，
    違反法條為道路交通管理處罰條例第56條第1 項第1 款，而
    非同條例第56條第1 項第2 款在消防栓之前停車之違規，是
    異議人執此為辯，顯有誤會。另異議人指稱於設有地面消防
    栓之路段，仍劃設合法之停車格乙情縱若屬實，亦與其上開
    違規行為無關。是異議人上開所辯，洵無足採。
五、綜上，異議人所有之上開自小客貨車，確有於上揭時間，停
    放在劃設有紅色禁止臨時停車實線地點之交通違規事實，事
    證明確，堪予認定。又舉發單位係因駕駛人違規停車而不在
    場，有當場不能攔截製單舉發之正當理由，符合首開得逕行
    舉發之要件，原處分機關以員警逕行舉發事實明確，爰依道
    路交通管理處罰條例第56條第1 項第1 款規定，裁處車輛所
    有人即異議人罰鍰9 百元，核無違誤，本件聲明異議為無理
    由，應予駁回。
據上論斷，應依道路交通案件處理辦法第19條，裁定如主文。
中　　華　　民　　國　　96　　年　　10　　月　　16　　日
                    交通法庭法  官  許永煌
以上正本證明與原本無異
如不服本裁定應於送達後5日內向本院提出抗告狀
                            書記官  陳淑琪
中　　華　　民　　國　　96　　年　　10　　月　　16　　日
